【裁判字號】    99,易,132
【裁判日期】    991215
【裁判案由】    傷害
【裁判全文】
臺灣臺南地方法院刑事判決               99年度易字第132號
公  訴  人  臺灣臺南地方法院檢察署檢察官
被      告  施和德
被      告  施鴻祺
被      告  施祥
前三人共同
選任辯護人  林國明律師
被      告  李朝龍
被      告  李桓樹
前二人共同
選任辯護人  徐美玉律師
            黃紹文律師
            黃溫信律師
上列被告因傷害案件，經檢察官提起公訴（97年度偵字第3713號
、第5279號）及移送併辦（99年度偵字第6005號），本院判決如
下：
    主    文
本件公訴不受理。
    理    由
一、公訴意旨略以：被告李朝龍、李桓樹與李桓春係親兄弟，被
    告施和德、施鴻祺、施祥係父子，被告施和德係李氏兄弟
    之姊夫。緣被告李朝龍與被告施和德之妻即李金葉共同經營
    水電材料行，雙方因拆夥衍生財務糾紛，致時常以敵意相對
    ，被告李朝龍、李桓樹於民國96年10月12日15時許，前往臺
    南縣永康市○○路942巷449弄56號公司倉庫處，載運模具與
    塑膠管時，被告施和德要求渠等應簽收據，並返還之前借錢
    抵押之土地，遭被告李朝龍、李恒樹拒絕，雙方因而發生口
    角爭執，被告李朝龍、李恒樹並萌生傷害之犯意聯絡，由被
    告李朝龍徒手，被告李桓樹則持鐵管或徒手共同毆打被告施
    和德、施鴻祺、施祥父子3 人之身體，造成被告施和德受
    有頭部挫傷併輕微腦震盪、右肩挫傷、右肘左臂及雙膝挫傷
    ；被告施祥受有胸部及右小指挫傷，右上臂、左手腕及背
    部擦傷、被告施鴻祺受有雙手肘及右中指挫傷、胸部右手肘
    左前臂擦傷之傷害。被告施和德父子不甘被毆，被告施和德
    持塑膠管，被告施鴻祺徒手一起毆打李恒樹（李恒樹未據告
    訴），被告李朝龍見狀與在旁之兒子李政騫將被告施鴻祺架
    開，被告施祥即基於傷害之犯意，跑上前將被告李朝龍壓
    在地上，以腳猛踹被告李朝龍之身體，造成被告李朝龍受有
    右臉部、左耳及背部多處挫擦傷之傷害。嗣於96年10月16日
    15時許，被告李朝龍在己位於臺南縣永康市○○○路21號倉
    庫前，向被告施和德父子3 人說：「你們說話不算」等語，
    並對被告施鴻祺摑掌，因而激怒被告施和德父子3人，其3人
    遂萌生傷害之犯意聯絡，由被告施和德持瑞士刀1 把，被告
    施鴻祺持鐵鎚1 支，被告施祥則徒手，共同揮刺、毆打被
    告李朝龍及李恒春，造成被告李朝龍受有左前胸壁3 公分開
    放性傷口併左橫膈膜2公分撕裂傷、右手腕背側5公分切割傷
    併多條韌帶撕裂傷、右大腿前側2公分穿刺傷、頸部4公分淺
    層撕裂傷，李桓春則受有左頸深部穿刺傷3 公分、後頭皮撕
    裂傷7 公分、頭皮撕裂傷3公分、左前額撕裂傷3公分、左前
    胸撕裂傷12公分、右眼挫傷合併血腫之傷害。經告訴人施和
    德、施鴻祺、施祥、李朝龍、李桓春訴由臺南縣警察局永
    康分局報告偵辦，及告訴人李朝龍、李桓春委由李桓樹告訴
    偵辦，因認被告施和德、施鴻祺、施祥、李朝龍、李桓樹
    均涉犯刑法第277條第1項之普通傷害罪嫌等語。
二、按告訴乃論之罪，告訴人於第一審辯論終結前得撤回其告訴
    ，又告訴經撤回者，法院應諭知不受理之判決，刑事訴訟法
    第238條第1項、第303條第3款定有明文。不受理判決，得不
    經言詞辯論為之，同法第307條亦規定甚明。
三、本件告訴人施和德、施鴻祺、施祥告訴被告李朝龍、李桓
    樹涉犯傷害案件，告訴人李朝龍、李桓春告訴被告施和德、
    施鴻祺、施祥涉犯傷害案件，起訴書認被告施和德、施鴻
    祺、施祥、李朝龍、李桓樹均係係犯刑法第277條第1項之
    傷害罪嫌，依同法第287 條前段之規定，須告訴乃論。茲據
    告訴人施和德、施鴻祺、施祥、李朝龍、李桓春於本院審
    理時具狀撤回告訴，揆諸前開法條之規定，爰不經言詞辯論
    ，諭知不受理之判決。又本件既經諭知不受理判決，移請併
    案審理部分，本院自無從併予審理，應退由檢察官另行處理
    ，末此敘明。
四、據上論斷，應依刑事訴訟法第303條第3款、第307條，判決
    如主文。
中    華    民    國    99    年    12    月    15    日
                  刑事第十三庭  法  官  熊祥雲
以上正本證明與原本無異
如不服本判決應於收受本判決後10日內向本院提出上訴書狀，並
應敘述具體理由。其未敘述上訴理由者，應於上訴期間屆滿後20
日內向本院補提理由書狀（均須按他造當事人之人數附繕本）「
切勿逕送上級法院」。
                                書記官  林幸萱
中    華    民    國    99    年    12    月    15    日

司法院資訊處製作；財團法人民間司法改革基金會備份。
